Michal Kolasa

Software Developer

Mijn naam is Michal Kolasa en ik ben een 16jarige student software developer, die erg geïnteresseerd is in development van applicaties en/of websites. Ik begon al te programmeren toen ik 6 was. Sindsdien heb ik het niet meer los gelaten en ben ik het altijd leuk blijven vinden. In mijn vrije tijd doe ik er dan ook heel veel mee. Toen ik 10 jaar werd, moest ik voor het eerst nadenken over wat ik wilde doen later. Toen wist ik, ik wil software developer worden.



hello@michalk.nl

Boxtel

michalk.nl

@Scraayp 🔰

github.com/Scraayp

OPLEIDING

Software Developer - MBO 4Koning Willem 1 College

08/2022 - Heden

Den Bosch, Nederland

Economie En Ondernemen - VMBO Kader Baanderherencollege

08/2018 - 07/2022

Boxtel, Nederland

WERKERVARING

Verkoop Medewerker Albert Heijn

03/2022 - Heden Achievements/Tasks Boxtel, Nederland

Communiceren met klanten

Productie Medewerker Zinkunie B.V

06/2021 - 08/2021

Boxtel, Nederland

Achievements/Tasks

 Het communiceren met magazijn- en productiemedewerkers

VRIJWILLIGERSWERK

Keeperstrainer bij r.k.v.v ODC Boxtel (02/2021 - Heden)

Het opleiden van keepers onder de 15 jaar.

Assistent Scheidsrechter bij r.k.v.v ODC Boxtel (09/2022 - Heden)

Het assisteren bij trainingen en wedstrijden van ODC 2 senioren.

Scheidsrechter bij r.k.v.v ODC Boxtel (07/2021 - Heden)

Het begeleiden van wedstrijden van jongeren.

SKILLS

HTML • • • • C

Java • O O

Styling • • • C

PERSOONLIJKE PROJECTEN

michalk.nl (01/2022 - Heden)

- Het maken van een persoonlijke website
- Het ontwerpen met gebruik van Figma
- Gebruik van aparte styling modules, bijv. Tailwind.

Discord Anti Spam Module (04/2020 - Heden)

- Geleerd hoe je een NPM module aanmaakt.
- Het leren van open source contributing

TALEN

INTERESTS

Voetbal Docum

Documentaires | F

Historie

Muziek